【裁判字號】    95,交抗,290
【裁判日期】    950516
【裁判案由】    聲明異議
【裁判全文】
臺灣高等法院臺中分院刑事裁定         95年度交抗字第290號
抗  告  人
即受處分人  甲○○
上列抗告人即受處分人因違反道路交通管理處罰條例聲明異議案
件，不服臺灣臺中地方法院95年度交聲字第194號，中華民國95
年3月13日所為裁定，提起抗告，本院裁定如下:
    主  文
抗告駁回。
    理  由
一、按汽車駕駛人，有駕駛執照吊扣期間駕車者，處罰鍰新臺幣
    （下同）6千元以上1萬2千元以下罰鍰，並當場禁止其駕駛
    及扣留其車輛牌照，且吊銷其駕駛執照，民國94年12月28日
    修正前之道路交通管理處罰條例第21條第1項第7款、第4項
    定有明文。又按同條例第67條第3項之規定：曾依該條例其
    他各條規定吊銷駕駛執照者，一年內不得考領駕駛執照。復
    依違反道路交通管理事件統一裁罰標準表規定，違反道路交
    通管理處罰條例第21條第1項第7款規定，逾期繳納者，應處
    罰鍰1萬2千元，吊銷其駕駛執照，一年內禁考。
二、經查本件抗告人即受處分人甲○○係未帶駕駛執照，駕駛K5
    -3589號自用小貨車，於93年10月15日18時5分許，在臺中市
    ○○路與公益路口，為警查獲並掣單舉發之事實，有臺中市
    警察局中市警交字第GC0000000號舉發違反道路交通管理事
    件通知單一紙在卷可按，並為抗告人所自承無訛。而抗告人
    之駕駛執照係因另案交通違規事件，由其自行於93年7月16
    日持往交通部公路總局臺中區監理所辦理易處吊扣執行，至
    93年10月15日為止，並於93年10月18日始取回駕駛執照，亦
    有抗告人汽車駕照基本資料及吊扣銷歷史情況紀錄在卷可參
    ，並為抗告人所不爭。是本件抗告人既於上開舉發單所載之
    時間、地點有於駕駛執照吊扣期間駕車之違規事實，且逾期
    未繳納罰鍰，則原處分機關交通部公路總局臺中區監理站依
    據上開規定，裁處抗告人罰鍰1萬2千元，並吊銷駕駛執照，
    一年內禁考，核無不當。
三、本件受處分人抗告意旨雖略以：原審裁定未斟酌抗告人之違
    規行為，同時違反道路交通管理處罰條例第25條第1項第3款
    之未隨身帶駕駛執照駕駛車輛規定，應否僅依該款規定處
    以較輕之處罰，實有未當。且抗告人被舉發之違規行為時間
    ，係在吊扣駕駛執照處分末日，執行機關下班時間之後，故
    違規行為應屬未帶駕駛執照駕駛車輛，原處分機關裁處之
    法律依據有誤云云。但查駕駛執照或汽車牌照之執行吊扣，
    係以吊扣期間末日之終止，始完成吊扣處分之執行，此與民
    法第122條乃規定應為意思表示或給付期間終止點之延長，
    毫無關係，故本件抗告人上開吊扣駕駛執照執行之終止時間
    ，應為93年10月15日24時，此參諸交通部90年10月26日交路
    九十字第059516號函釋亦同此見解。抗告人於該吊扣處分執
    行終止前，再違規駕駛車輛，該較重之交通違規行為，已吸
    收較輕之未帶駕駛執照駕駛車輛違規行為，自應僅依吊扣
    駕駛執照期間駕駛車輛之規定裁處，而不得再依未帶駕駛
    執照駕駛車輛規定裁罰。抗告意旨任執陳詞，指摘原裁定不
    當，並無理由，應予駁回。
據上論斷，應依道路交通案件處理辦法第26條，刑事訴訟法第41
2條，裁定如主文。
中    華    民    國    95    年    5     月    16    日
               刑事第六庭  審判長法  官  李  文  雄
                                 法  官  黃  永  祥
                                 法  官  邱  顯  祥
上列正本證明與原本無異。
不得再抗告。
                                 書記官  陳  桂  芬
中    華    民    國    95    年    5     月    17    日
                                                      Ｆ


司法院資訊處製作；財團法人民間司法改革基金會備份。
